【裁判字號】    98,消債清,66
【裁判日期】    980506
【裁判案由】    清算事件
【裁判全文】
臺灣臺中地方法院民事裁定            98年度消債清字第66號
聲  請  人  甲○○
代  理  人  蔡瑞麒律師
債  權  人  台北富邦商業銀行股份有限公司
法定代理人  梁培華
債  權  人  國泰世華商業銀行股份有限公司
法定代理人  丙○○
債  權  人  渣打國際商業銀行股份有限公司
法定代理人  己○○
債  權  人  香港商香港上海豐銀行股份有限公司
法定代理人  韋力行
債  權  人  遠東國際商業銀行股份有限公司
                        1樓及.
法定代理人  洪信德
                        1樓及.
債  權  人  台新國際商業銀行股份有限公司
法定代理人  癸○○
債  權  人  大眾商業銀行股份有限公司
                        10樓.
法定代理人  戊○○
債  權  人  中國信託商業銀行股份有限公司
法定代理人  子○○
債  權  人  友邦國際信用卡股份有限公司
法定代理人  辛○○
債  權  人  元大商業銀行股份有限公司
                        樓.5.
法定代理人  顏慶章
代  理  人  丁○○
債  權  人  陽信商業銀行股份有限公司
法定代理人  陳勝宏
代  理  人  庚○○
債  權  人  慶豐商業銀行股份有限公司
法定代理人  壬○○
債  權  人  臺灣新光商業銀行股份有限公司
                        7、2.
法定代理人  乙○○
                        7、2.
上列當事人因消費者債務清理事件聲請清算，本院裁定如下：
    主  文
聲請人即債務人甲○○自中華民國98年5月7日上午10時起開始清
算程序，並同時終止清算程序。
    理  由
一、按法院開始清算程序之裁定，應載明其年、月、日、時，並
    即時發生效力；債務人之財產不敷清償清算程序之費用時，
    法院應裁定開始清算程序，並同時終止清算程序，消費者債
    務清理條例第83條第1項、第85條第1項分別定有明文。
二、本件債務人主張：其不能清償債務情事，前已提出債權人清
    冊，以書面向最大債權金融機構請求共同協商債務清償方案
    ，惟協商不成立，其又未經法院裁定開始更生程序或許可和
    解或宣告破產，爰向本院聲請清算等語。經查：債務人所主
    張之上開事實，業據提出債權人清冊、財產及收入狀況說明
    書、財團法人金融聯合徵信中心當事人查詢個人資料 (信用
    報告)回覆書、稅捐機關95年、96年度各類所得及財產資料
    清單等為證，此外，本件又查無債務人有消費者債務清理條
    例第6條第3項、第8條或第82條第2項所定駁回清算聲請之事
    由存在，則債務人聲請清算，應屬有據。再查，依據債務人
    所提財產及收入狀況說明書所載，其除工作之收入外並無任
    何財產，再參酌本件清算程序之規模，堪認債務人之財產應
    不敷清償清算程序之費用，爰依上開規定裁定開始本件清算
    程序，並同時終止清算程序。
中    華    民    國    98    年    5     月    6     日
                    臺灣臺中地方法院民事庭
                            法      官  林新竑
上為正本係照原本作成
開始清算程序之裁定不得抗告，如不服同時終止清算程序之裁定
，應於裁定送達後10日內，以書狀向本院提出抗告，並繳納抗告
費新臺幣1千元。
中    華    民    國    98    年    5     月    6     日
                            書  記  官   朱名堉


司法院資訊處製作；財團法人民間司法改革基金會備份。
